【裁判字號】    99,易,1157
【裁判日期】    990524
【裁判案由】    竊盜
【裁判全文】
臺灣臺中地方法院刑事判決              99年度易字第1157號
公  訴  人  臺灣臺中地方法院檢察署檢察官
被      告  乙○○
上列被告因竊盜案件，經檢察官提起公訴（98年度偵字第29819
號、99年度偵字第6345號），被告於本院準備程序中就被訴之事
實為有罪之陳述，經本院合議庭裁定由受命法官獨任進行簡式審
判程序審理，判決如下：
    主      文
乙○○竊盜，累犯，處有期徒刑伍月，如易科罰金，以新臺幣壹
仟元折算壹日。又竊盜，累犯，處有期徒刑伍月，如易科罰金，
以新臺幣壹仟元折算壹日。應執行有期徒刑捌月，如易科罰金，
以新臺幣壹仟元折算壹日。
    事實及理由
壹、程序方面
    刑事訴訟法第273條之1第1 項規定除被告所犯為死刑、無期
    徒刑、最輕本刑為3 年以上有期徒刑之罪或高等法院管轄第
    一審案件者外，於審判期日前之程序進行中，被告先就被訴
    事實為有罪之陳述時，審判長得告知被告簡式審判程序之旨
    ，並聽取當事人、代理人、辯護人及輔佐人之意見後，裁定
    進行簡式審判程序。查本案被告乙○○被訴竊盜案件，非前
    開不得進行簡式審判程序之案件，經被告於本院審理時就被
    訴之事實為有罪之陳述，且經本院告知被告簡式審判程序之
    旨，聽取被告及檢察官之意見後，爰依刑事訴訟法第273 條
    之1 第1 項規定裁定改依簡式審判程序審判之，先予敘明。
貳、實體方面
一、犯罪事實：
（一）乙○○曾於民國92年間，因竊盜案件，經臺灣彰化地方法
      院判處有期徒刑3 年4 月，嗣經臺灣高等法院臺中分院駁
      回上訴確定，於95年11月3日假釋付保護管束，而於96年8
      月16日保護管束期滿，未經撤銷假釋以執行完畢論；又於
      97年間，因施用毒品、違反職役職責罪案件，經國防部中
      部地方軍事法院分別判處有期徒刑8月、8月，應執行有期
      徒刑1年2月確定，甫於98年5 月31日縮刑期滿執行完畢（
      本件構成累犯）。詎其仍不知悔改，復意圖為自己不法之
      所有，先後為下列行為：
    1.乙○○於98年10月13日上午8 時40分許，騎乘車牌號碼不
      詳之機車搭載不知情之妻賴玫娟至臺中市○區○○○街附
      近之超商，於賴玫娟獨自前往超商購物時，徒步至臺中市
      南區○○○街6巷10號1樓之丙○○住處，見該住處之大門
      未上鎖，且發現該住處客廳之神像上掛有金牌1 面，即趁
      當時無人在場之際，徒手竊取該住處內神像上之金牌1 面
      （侵入住宅部份，未據告訴）。得手後，將上開金牌1 面
      持往彰化火車站，向真實姓名年籍不詳之人換取第一級毒
      品海洛因半錢。嗣於98年10月14日凌晨0 時10分許，丙○○發現前揭金牌1 面遭竊後，乃調閱該住處管理室之監視
      器畫面後報警，經警採集該住處神明桌上之指紋送鑑驗，
      因而循線查悉上情。
    2.乙○○於99年3月9日中午12時許，在臺中縣大甲鎮○○路
      126巷9 號對面空地，見甲○○所有之車牌號碼4476-TZ號
      自用小貨車停放該處，車門未上鎖且鑰匙插在該小貨車上
      之電門上，乃以徒手發動電門之方式而竊取之。得手後，
      將上開小貨車作為代步之用，嗣於同日下午2 時40分許前
      之某時駛至臺中縣大甲鎮○○路○段720號前，即將該車停
      至該處，復於同日下午2 時40分許，乙○○返回上開所竊
      得之自用小貨車所停置之處時，為警當場查獲，並扣得被
      告所有與本件竊盜案無關聯之鑰匙2支，而悉上情。
（二）案經丙○○、甲○○分別訴由臺中市警察局第三分局及臺
      中縣警察局大甲分局報告臺灣臺中地方法院檢察署檢察官
      偵查起訴。
二、上開犯罪事實業據被告乙○○於偵查中及本院審理時均坦承
    不諱，經證人即告訴人丙○○、甲○○之指述甚詳，核與證
    人即上開犯罪事實（一）2.目擊者吳敏慧於警詢時證述內容
    情節大致相符，並有臺中市警察局第三分局現場勘查報告、
    內政部警政署刑事警察局鑑驗書、臺中縣警察局大甲分局扣
    押筆錄、車籍查詢- 基本資料詳細畫面、臺中縣警察局車輛
    協尋電腦輸入單、贓物認領保管單、職務報告各1 份；上開
    犯罪事實（一）1.之監視器翻拍照片20張及刑案現場採證照
    片20張；上開犯罪事實（一）2.之現場照片2 張在卷可稽，
    足認被告之任意性自白均核與事實相符。本案事證明確，被
    告犯行堪以認定，應依法論處。
三、核被告所為，均係犯刑法第320 條第1 項之竊盜罪。其所犯
    2 次竊盜犯行，犯意各別、行為互殊，應予分論併罰。且被
    告有如前揭犯罪事實欄所載之刑案紀錄，此有臺灣高等法院
    被告前案紀錄表1 份在卷可稽，其受有期徒刑執行完畢後，
    5 年內故意再犯本案前揭之罪，為累犯，應依法加重其刑。
    爰審酌被告有多項竊盜前科，素行不良，此有上開臺灣高等
    法院被告前案紀錄表在卷可憑，竟不思以正當方式賺取財富
    ，為圖一己私利及方便而竊取他人財物，暨其犯罪之動機、
    目的、手段、竊得財物之價值、所為危害社會安全秩序，並
    侵害他人財產法益，及犯罪後坦承犯行，犯後態度良好等一
    切情狀，各量處如主文所示之刑，並均諭知易科罰金之折算
    標準，暨定其應執行之刑，又按依司法院大法官釋字第662
    號解釋：「中華民國九十四年二月二日修正公布之現行刑法
    第四十一條第二項（現已修正，並移列同條第八項），關於
    數罪併罰，數宣告刑均得易科罰金，而定應執行刑之刑逾六
    個月者，排除適用同條第一項得易科罰金之規定部分，與憲
    法第二十三條規定有違，並與本院釋字第三六六號解釋意旨
    不符，應自本解釋公布之日起失其效力。」故對於數罪併罰
    ，數宣告刑均得易科罰金，而定應執行之刑超過6 月之案件
    ，依司法院大法官釋字第366號、662號解釋意旨，仍得易科
    罰金。是本件被告所犯如犯罪事實（一）1.、2.各罪之法定
    本刑既均為最重本刑5 年以下有期徒刑之罪，且宣告刑亦均
    未逾有期徒刑6 月，則依司法院大法官釋字第366號、662號
    解釋意旨，本件被告所定之應執行之刑縱逾6 月，亦應由本
    院依法諭知易科罰金之折算標準，併此敘明。
四、至扣案之鑰匙2 支，雖係被告所有之物，惟非供本案犯罪所
    用之物，此據被告供陳在卷，復經本院審酌本案卷證資料均
    無法證明上開扣案物品係供被告為本件竊盜犯行所用之物，
    且亦非違禁品，爰不予宣告沒收。
據上論斷，應依刑事訴訟法第273 條之1 第1 項、第299 條第 1
項前段，刑法第320 條第1 項、第47條第1 項、第41條第1 項前
段、第8項、第51條第5款，刑法施行法第1條之1第1項、第2項前
段，判決如主文。
本件經檢察官丁○○到庭執行職務。
中    華    民    國    99    年    5     月    24    日
                  刑事第四庭  法  官  潘曉玫
以上正本證明與原本無異。
如不服本判決應於收受判決後10日內向本院提出上訴書狀，並應
敘述具體理由；其未敘述上訴理由者，應於上訴期間屆滿後20日
內向本院補提理由書（均須按他造當事人之人數附繕本）「切勿
逕送上級法院」。
告訴人或被害人對於判決如有不服具備理由請求檢察官上訴者，
其上訴期間之計算係以檢察官收受判決正本之日期為準。
                              書記官  張齡方
中    華    民    國    99    年    5     月    24    日
附錄本案論罪科刑法條全文
中華民國刑法第320條
（普通竊盜罪、竊佔罪）
意圖為自己或第三人不法之所有，而竊取他人之動產者，為竊盜
罪，處5  年以下有期徒刑、拘役或 5 百元以下罰金。
意圖為自己或第三人不法之利益，而竊佔他人之不動產者，依前
項之規定處斷。
前二項之未遂犯罰之。

司法院資訊處製作；財團法人民間司法改革基金會備份。
